臺灣高等法院刑事裁定
109年度抗字第1566號
抗  告  人  
即  受刑人  余照銘


上列抗告人即受刑人因強制罪等案件，不服臺灣宜蘭地方法院10
9年度撤緩字第22號，中華民國109年7月29日撤銷緩刑裁定（聲
請案號：臺灣宜蘭地方檢察署107年度執他字第582號、109年度
執聲字第305號），提起抗告，本院裁定如下：
    主  文
抗告駁回。
    理  由
一、原裁定意旨略以：本件受刑人因犯妨害自由罪，經臺灣宜蘭
    地方法院（下稱宜蘭地院）於民國107年7月31日，以107年
    度訴字第153號判決判處有期徒刑4月，如易科罰金，以新臺
    幣（下同）1,000元折算1日，緩刑2年，於107年7月31日確
    定在案，詎受刑人仍不思悛悔，於緩刑期內即108年7月26日
    更犯傷害罪，經宜蘭地院於109年5月15日，以109年度簡上
    字第9號判決判處拘役30日，如易科罰金，以1,000元折算1
    日，並於109年5月15日確定，此有受刑人上述判決、本院被
    告前案紀錄表等件在卷可稽。上開各罪之罪質固有所異，然
    參酌受刑人於緩刑宣告期間，仍不知警惕，僅因細故即毆打
    其女友，顯見其漠視國家律法，惡性難謂輕微，其所犯妨害
    自由案件要難視為僅係因一時失慮致罹刑典，犯後未知悛悔
    ，更未能因而知所警惕恪遵律法，足認原宣告之緩刑難收其
    預期效果，而有執行刑罰之必要。從而，聲請人聲請撤銷受
    刑人之緩刑宣告，應予准許等語。
二、抗告意旨略以：余照銘於108年所犯之傷害罪實為男女朋友
    情侶口角互毆，經提起上訴，與當事人鄭小姐當庭和解。余
    照銘並非暴力相向之徒，絕無漠視國家律法，請鈞長對撤銷
    緩刑重新評估云云。
三、按刑法第75條之1第1項規定：「受緩刑之宣告而有下列情形
    之一，足認原宣告之緩刑難收其預期效果，而有執行刑罰之
    必要者，得撤銷其宣告：一、緩刑前因故意犯他罪，而在緩
    刑期內受六月以下有期徒刑、拘役或罰金之宣告確定者。二
    、緩刑期內因故意犯他罪，而在緩刑期內受六月以下有期徒
    刑、拘役或罰金之宣告確定者。...」是檢察官依刑法第75
    條之1 第1 項規定聲請撤銷緩刑，除須符合該條各款之要件
    外，本條並採裁量撤銷主義，賦予法院撤銷與否之權限，特
    於第1 項規定實質要件為「足認原宣告之緩刑難收其預期效
    果，而有執行刑罰之必要」，供作審認之標準。亦即於上揭
    「得」撤銷緩刑之情形，法官應依職權本於合目的性之裁量
    ，妥適審酌受刑人所犯前後數罪間，關於法益侵害之性質、
    再犯之原因、違反法規範之情節是否重大、受刑人主觀犯意
    所顯現之惡性及其反社會性等情，是否已使前案原為促使惡
    性輕微之被告或偶發犯、初犯改過自新而宣告之緩刑，已難
    收其預期之效果，而確有執行刑罰之必要，並就具體個案情
    形，衡酌原宣告之緩刑是否難收其預期之效果，而確有執行
    刑罰之必要，資以決定該緩刑宣告是否應予撤銷。
四、經查：
(一)抗告人即受刑人（下稱「抗告人」）余照銘因犯妨害自由等
    案件，經宜蘭地院以107年度訴字第153號判決處以有期徒刑
    4月，同時諭知易科罰金折算標準，並宣告緩刑2年，於107
    年7月31日確定在案（下稱前案），而抗告人於緩刑期內之1
    08年7月26日犯傷害罪，經宜蘭地院以109年度簡上字第9號
    判處拘役30日，同時諭知易服罰金折算標準，於109年5月15
    日確定（下稱後案），嗣檢察官於109年7月7日向宜蘭地院
    聲請撤銷抗告人前案之緩刑宣告，以上有上開宣示判決筆錄
    及判決書附於撤緩字第22號卷、本院被告前案紀錄表（見本
    院卷第31至32頁）及臺灣宜蘭地方檢察署函文上宜蘭地院收
    文章戳內印文日期（見撤緩字第22號卷第3頁）可稽，足認
    抗告人受前案緩刑宣告後，有於緩刑期內因故意犯後案，而
    在緩刑期內受拘役宣告確定之情形，且檢察官於判決確定後
    6個月內為撤銷緩刑宣告之聲請，合於刑法第75條之1第1項
    第2款、第2項及第75條第2項之規定。
(二)又抗告人前後案侵害法益雖互異，卻於緩刑期間僅因細故即
    毆打女友，惡性難謂輕微，前案犯後未能知所警惕恪遵律法
    ，足認前案宣告之緩刑難收預期效果而有執行刑罰必要，業
    由原審於裁定理由中釋明（詳見原裁定理由欄三）；本院亦
    核抗告意旨所稱抗告人與後案當事人當庭和解，此並非前揭
    決定是否撤銷緩刑宣告時，應予審酌之要素，是抗告意旨主
    張後案係情侶口角互毆，已當庭和解，抗告人絕無漠視國家
    律法云云，並非可取。綜上，原裁定撤銷前案宣告之緩刑，
    尚無違法或不當，抗告人所為抗告，為無理由，應予駁回。
據上論斷，應依刑事訴訟法第412 條，裁定如主文。
中　　華　　民　　國　　109 　年　　9 　　月　　17　　日
　　　　　　      刑事第七庭  審判長法　官  孫惠琳
　　　　　　　　　　　　　　　　　  法　官  王惟琪
　　　　　　　　　　　　　　　　　  法　官  連雅婷
以上正本證明與原本無異。
不得再抗告。
                                    書記官  潘文賢
中　　華　　民　　國　　109 　年　　9 　　月　　18　　日